臺灣臺南地方法院刑事判決　
111年度易字第800號
公  訴  人  臺灣臺南地方檢察署檢察官
被      告  王証暐



上列被告因竊盜案件，經檢察官提起公訴（111年度偵字第15500
號），因被告於審理中就被訴事實為有罪之陳述，經本院裁定以
簡式審判程序審理，判決如下：
    主  文
王証暐犯竊盜罪，共貳罪，各處拘役伍拾日、參拾日，如易科罰
金，均以新臺幣壹仟元折算壹日。應執行拘役柒拾日，如易科罰
金，以新臺幣壹仟元折算壹日。
未扣案之犯罪所得獺祭酒、金箔伏特加、皇家禮炮21年各壹瓶及
不詳酒類參瓶均沒收之，如全部或一部不能沒收或不宜執行沒收
時，追徵其價額。
    事  實
一、王証暐因承作臺南市○○區○○○街000巷00號鄭鳳玉住宅裝潢之
    油漆工程，而持有該住宅之鑰匙。工程施作期間，王証暐意
    圖為自己不法之所有，而為下列竊盜行為：
　　㈠於民國111年3月18時15時30分許，徒手竊取鄭鳳玉所有，
      置於上開住處1樓客廳及餐廳酒櫃內之各品牌酒類16瓶。
　　㈡111年3月20日7時39分許，以同方法竊取鄭鳳玉所有之各品
      牌酒類7瓶。
二、案經鄭鳳玉訴由臺南市政府警察局第三分局報告臺灣臺南地
    方檢察署檢察官偵查起訴。
    理  由
一、本件被告王証暐所犯為死刑、無期徒刑、最輕本刑為3年以
    上有期徒刑以外之罪，亦非屬高等法院管轄之第一審案件，
    其於審理程序進行中，先就被訴事實為有罪之陳述，經法官
    告知簡式審判程序之旨，並聽取公訴檢察官之意見後，依刑
    事訴訟法第273條之1第1項、第273條之2等規定，裁定進行
    簡式審判程序，且不受同法第159條第1項、第161條之2、第
    161條之3、第163條之1及第164條至第170條所規定證據能力
    認定及調查方式之限制，合先敘明。
二、上揭犯罪事實業據被告王証暐於本院審理時供承不諱（參見
    本院卷第33頁），並經證人即告訴人鄭鳳玉於警詢證述失竊
    過程明確（參見警卷第31頁至第37頁），及證人郭耀焜、郭
    兆秦2人於警詢中證述因工作所需，交付告訴人鄭鳳玉前揭
    住處鑰匙與被告之經過（參見警卷第15頁至第17頁、第19頁
    至第23頁），且有臺南市政府警察局第三分局安順派出所偵
    辦「王証暐涉嫌竊盜案」照片-監視器錄影畫面截圖16張、
    案發現場照片40張、扣押物照片21張、臺南市政府警察局第
    三分局扣押筆錄、扣押物品目錄表各2份各件在卷可參（參
    見警卷第43頁至第107頁、第109頁至第117頁、第119頁至第
    125頁），被告於本院審理中之自白與事實相符，應堪採信
    。依此，被告2次竊盜犯行明確，可堪認定，應依法論科。
三、核被告所為係犯刑法第320條第1項之竊盜罪（共2罪）。被
    告所犯前揭2罪間，犯意各別，行為互異，應予分論併罰。
    另告訴人於本院審理時雖陳稱被告所竊之酒類為30瓶而非23
    瓶云云。惟訊據被告於警詢中供述其共計竊取23瓶酒類（參
    見警卷第12頁），此與告訴人於第二次警詢中所述失竊23瓶
    酒類等語（參見警卷第31頁、第33頁）相吻合，被告前開供
    述當非無據。雖告訴人於第三次警詢中稱被告所竊酒類應為
    30瓶而非23瓶，並稱其將領回的酒類放回客廳及餐廳之酒櫃
    上，發覺尚有約10瓶酒類的灰塵痕跡，因認被告實際竊取之
    酒類除未歸還之3瓶外，尚有7瓶，故判斷被告所竊取者，應
    為30瓶酒類云云。然告訴人於警詢中，就失竊酒類之數量，
    前後三次陳述不同，初次警詢中供稱失竊酒類數量為30瓶，
    第二次警詢中則陳稱失竊數量為23瓶；第3次警詢中復改稱
    失竊數量為30瓶（參見警卷第27頁、第31頁、第33頁、第40
    頁），其判斷被告竊盜之酒類數量是否正確，實非無疑。況
    告訴人於警詢中亦自承，因收藏酒類數量繁多，無法提出相
    關證明（參見警卷第40頁）。依此，告訴人判斷失竊酒類數
    量之依據，僅為擺設酒類之灰塵痕跡數量與被告所述竊取之
    酒類數量不符一節。然此灰塵痕跡並非確切不變之跡證，不
    無受擺設、移動酒類或其他罐裝物品之時間、方式而影響。
    故尚難以此即認被告所竊之酒類數量確為30瓶。從而，本於
    罪證有疑，利歸於被告之原則，應認被告所竊酒類數量為23
    瓶，附此敘明。爰審酌被告犯罪之動機、目的、犯罪時所受
    之刺激、手段、其兩次竊盜行為，造成告訴人之財物損失，
    犯罪後於警訊及偵審中始終坦承犯行之態度；兼衡其生活狀
    況、品行、智識程度、家庭狀況（均詳卷）等一切情狀，分
    別量處如主文所示之刑，並均諭知易科罰金之折算標準，及
    定應執行刑及易科罰金之折算標準，以資懲儆。
四、沒收：
  ㈠按犯罪所得，屬於犯罪行為人者，沒收之。但有特別規定者
    ，依其規定；前2項之沒收，於全部或一部不能沒收或不宜
    執行沒收時，追徵其價額；刑法第38條之1第1項、第3項分
    別定有明文。查被告竊盜所得之獺祭酒1瓶、金箔伏特加1瓶
    、皇家禮炮21年1瓶及另不詳酒類3瓶等酒類，業經被告飲用
    全部或部分一節，業據被告自承在卷（參見警卷第6頁、第1
    2頁），此部分應屬被告犯罪所得，自應宣告沒收，如全部
    或一部不能沒收或不宜執行沒收時，追徵其價額。
　㈡犯罪所得已實際合法發還被害人者，不予宣告沒收或追徵，
    刑法第38條之1第5項定有明文。查被告所竊洋酒Hennessy1
    瓶、皇家禮炮21年蘇格蘭威士忌1瓶、白羽茶酒1瓶、漢式農
    香型白酒1瓶、老酒葫蘆瓶1瓶、老酒無妙上品1瓶、馬爹利X
    O干邑白蘭地1瓶、洋酒REMYMARTIN1瓶、葛瑪蘭經典獨奏威
    士忌原酒1瓶、蘇格蘭威士忌GLENMORANGIE1瓶、洋酒COURVO
    ISIER1瓶、洋酒約翰走路1瓶、洋酒XO1瓶、起瓦士12年蘇格
    蘭威士忌1瓶、約翰走路18年1瓶、葡萄酒TILIA1瓶、老掌櫃
    白酒1瓶等酒類，業經返還告訴人，有贓物認領保管單1份在
    卷可參（參見警卷第127頁至第128頁），此部分應無另行宣
    告沒收之餘地，併此敘明。
據上論斷，應依刑事訴訟法第273條之1第1項、第299條第1項前
段，刑法第320條第1項、第51條第6款、第41條第1項前段、第38
條之1第1項前段、第3項，判決如主文。
本案經檢察官盧駿道到庭執行職務
中　　華　　民　　國　　111 　年　　8 　　月　　30　　日
                    刑事第九庭  法　官  卓穎毓
以上正本證明與原本無異。
如不服本判決應於收受本判決後20日內向本院提出上訴書狀，並
應敘述具體理由。其未敘述上訴理由者，應於上訴期間屆滿後20
日內向本院補提理由書狀（均須按他造當事人之人數附繕本）「
切勿逕送上級法院」。 
  　　　　　　　　　　　　　　　書記官  歐慧琪
中　　華　　民　　國　　111 　年　　8 　　月　　30　　日
附錄本案論罪科刑法條全文
中華民國刑法第320條
意圖為自己或第三人不法之所有，而竊取他人之動產者，為竊盜
罪，處5年以下有期徒刑、拘役或50萬元以下罰金。
意圖為自己或第三人不法之利益，而竊佔他人之不動產者，依前
項之規定處斷。
前二項之未遂犯罰之。